# 请教陈老师，关于运营管理补偿

提问人：xukefeng1981 时间：2022-09-09 14:42:33
陈老师您好：
有以下问题请教一下：
某地方管委会基于市场化运作的战略部署，会根据某平台公司的运营情况、投融资情况给予该平台公司一定的运营管理补助。
（ 1 ）协议约定，每年暂定金额1.5亿，具体额度以年终时的投资运营情况、投融资情况由双方确认；合同约定每季度结算。
（ 2 ） 2021 年该平台公司只收到 1 亿元补助。公司依据以往经验计提了 5000 万补助，无双方确认函；截至 2022 年 9 月，尚未收到上述金额。
个人认为：根据企业会计准则和《国家税务总局关于企业所得税若干政策征管口径问题的公告》（国家税务总局公告 2021 年第 17 号）：企业按照市场价格销售货物、提供劳务服务等，凡由政府财政部门根据企业销售货物、提供劳务服务的数量、金额的一定比例给予全部或部分资金支付的，应当按照权责发生制原则确认收入。除上述情形外，企业取得的各种政府财政支付，如财政补贴、补助、补偿、退税等，应当按照实际取得收入的时间确认收入。上述金额无明确的计算方式，且未经双方确认，差额部分不应确认。
请问陈老师，这 5000 万补助是否应该在 2021 年度确认？

回答人：chenyiwei
此问题应首先明确该项补助的性质，是属于政府补助、营业收入还是政府资本性投入。
其次，该1.5亿元的估计有无充分、合理的依据作为支持，是否获得政府方函证确认或访谈确认。
第三，如果有权收取款项的金额能够确定，则其可回收性如何考虑。
目前实务中对此类政府补助采用收付实现制较多，因此只有当该1.5亿元的性质属于营业收入时，才能按有权收取的金额计量。另外期末仍需谨慎计提应收款项的减值准备。